【裁判字號】    90,易,1950
【裁判日期】    900717
【裁判案由】    偽造貨幣
【裁判全文】
台灣板橋地方法院刑事判決                          九十年度易字第一九五０號
    公  訴  人  台灣板橋地方法院檢察署檢察官
    被      告  甲○○
右列被告因偽造貨幣案件，經檢察官提起公訴（九十年度偵字第七五七五號），本院
判決如左：
    主  文
甲○○收受後方知為偽造之通用貨幣而仍行使，處罰金壹仟元，如易服勞役，以佰
元折算壹日。扣案之偽造新台幣伍佰元紙鈔壹張（號碼ＭＵ七五六三三四ＦＱ）沒收
之。
    事  實
一、甲○○因經營計程車載客服務，於不詳時、地不慎收受由不詳姓名之乘客充作車
    資號碼為ＭＵ七五六三三四ＦＱ號之面額為新台幣（下同）五百元之偽造紙鈔一
    張。甲○○於收受後方知其為偽鈔，竟不甘損失，而仍於民國（下同）九十年一
    月六日晚九時五十分許，駕駛車號Ｂ八─四三五號營業小客車行經國道中山高速
    公路泰山收費站南向時，持上開偽造之五百元紙幣向收費員李雅婷購買高速公路
    回數票券十張予以行使，並交付予李女收受。嗣經收費員李雅婷收受上開偽造之
    五百元紙幣之後，始查覺有異，乃通知警員將甲○○查獲，並扣得上開偽造之五
    百元紙幣一張。
二、案經警政署國道公路警察局第一警察隊移送台灣板橋地方法院檢察署檢察官偵查
    起訴。
    理  由
一、訊據被告甲○○對於上述時、地持五百元之偽鈔購買高速公路回數票券之事實坦
    承不諱；惟矢口否認有何行使偽造貨幣之犯行，並辯稱：伊不知所持有之五百元
    紙鈔係偽造云云。經查：右揭事實，業據證人李雅婷於警訊中證述屬實，並有上
    開偽造之五百元紙幣一張扣案可資佐證，且該紙五百元偽鈔安全線以噴墨方式，
    水印以灰色墨在紙張正面仿製，業經中央印製廠鑑定結果屬偽鈔，此有中央銀行
    發行局九十年三月七日（九０）台央發字第０三００一六三九七號函在卷可參；
    再該扣案之五百元紙幣防偽線明顯、浮水印歪斜，顯係以彩色噴墨印表機印製而
    成，偽造之方法相當粗劣，與真鈔明顯不同，以肉眼即可明顯辨識。故被告辯稱
    其收受後並不知其為偽鈔乙節，顯屬飾卸諉責之詞，不足採信。罪證明確，被告
    犯行洵堪認定。
二、核被告所為，係犯刑法第一百九十六條第二項之行使偽造通用貨幣罪。又被告行
    使上開偽造之五百元紙幣，並交付予收費員李雅婷，而收費員李雅婷收受之後，
    始查覺係屬偽鈔，故被告之行使行為已達既遂。爰審酌被告之品行、智識程度及
    被告因一時貪念致罹本件犯行以及犯罪後態度等一切情狀，量處主文所示之刑，
    並諭知易服勞役之折算標準，以示懲儆。又扣案之五百元偽造紙幣一張，應依同
    法第二百條之規定宣告沒收。
據上論斷，應依刑事訴訟法第二百九十九條第一項前段，刑法第一百九十六條第二項
、第二百條、第四十二條第二項，罰金罰鍰提高標準條第一條前段、第二條，判決如
主文。
本案經檢察官黃重綱到庭執行職務
中      華      民      國       九十       年     七     月    十七    日
                                      台灣板橋地方法院刑事第二庭
                                          法  官  潘  長  生
右正本證明與原本無異
如不服本判決應於送達後十日內向本院提出上訴狀
                                          書記官  王  增  華
中      華      民      國       九十       年     七     月   二十六   日
附錄本案論罪科刑法條全文：
刑法第一百九十六條
行使偽造、變造之通用貨幣、紙幣、銀行券或意圖供行使之用而收集或交付於人者，
處三年以上十年以下有期徒刑，得併科五千元以下罰金。
收受後方知為偽造、變造之通用貨幣、紙幣、銀行券，而仍行使或意圖供行使之用而
交付於人者，處五百元以下罰金。
第一項之未遂犯罰之。


司法院資訊處製作；財團法人民間司法改革基金會備份。
